【裁判字號】    98,交簡上,163
【裁判日期】    980831
【裁判案由】    公共危險
【裁判全文】
臺灣高雄地方法院刑事判決           98年度交簡上字第163號
上  訴  人
即  被  告  丙○○
上列上訴人因被告公共危險案件，不服本院交通法庭中華民國98
年4 月27日98年度審交簡字第1751號刑事簡易判決（聲請簡易判
決處刑案號：臺灣高雄地方法院檢察署98年度偵字第6766號），
提起上訴，本院管轄之第二審合議庭判決如下：
    主  文
上訴駁回。
    事  實
一、丙○○曾於民國97年間因違背安全駕駛致交通危險罪案件，
    經臺灣高雄地方法院以97年度交簡字第20號判處有期徒刑3
    月確定，甫於民國97年8 月4 日易科罰金執行完畢。猶不知
    悔改，明知其於98年2 月22日17時50分前某時許，在某處飲
    用啤酒後，已達不能安全駕駛動力交通工具之程度，猶騎乘
    車牌號碼NXV-049 號重型機車，行經高雄市旗津區○○○路
    207 巷17號前，因飲酒之後其控制、反應及判斷能力均已降
    低，而失控騎車衝入丁○○所設於上址之檳榔攤內，致丙○○人、車倒地，並將丁○○擺設於現場之桌、椅撞倒（毀損
    部分未據告訴），經警據報前往處理，並將丙○○送醫後抽
    血檢驗血液中酒精濃度為207mg/dl，經換算成酒測呼氣值已
    達每公升1.035 毫克，而查悉上情。
二、案經高雄市政府警察局鼓山分局報告偵辦報請臺灣高雄地方
    法院檢察署檢察官偵查後，聲請以簡易判決處刑。
    理  由
壹、程序部分（證據能力部分）：
一、證人丁○○之警詢中之證述，無證據能力：
    按「被告以外之人於審判外之言詞或書面陳述，除法律有規
    定者外，不得做為證據」、被告以外之人於檢察事務官、司
    法警察官或司法警察調查中所為之陳述，與審判中不符時，
    其先前之陳述具有較可信之特別情況，且為證明犯罪事實存
    否所必要者，得為證據」，刑事訴訟法第159 條、第159 條
    之2 分別定有明文。是被告以外之人於審判外之陳述，苟與
    審判中陳述不符，始有比較該被告以外之人前後供述何者較
    具有可信性，且為證明犯罪事實之必要性，而判斷是否例外
    承認被告以外之人審判外陳述具有證據能力。反之，若該被
    告以外之人其審判外及審判中之陳述並無不符，則法院應可
    逕以該審判中之證詞採為論證犯罪事實之依據，亦無捨該審
    判中之證詞不用卻例外地認其先前於警詢之調查或偵訊筆錄
    認具證據能力而採為斷罪證據之餘地，故此時該被告以外之
    人審判外之陳述，即無適用上開傳聞證據法則例外規定之餘
    地，應認無證據力（最高法院95年度台上字第4674號判決意
    旨可參）。查，被告丙○○對於證人丁○○於警詢中之證述
    ，否認有證據能力（參本院卷第41頁），本院檢視證人丁○○警詢所證內容，與其於本院審理時所為證述內容，均大致
    相符，尚無前後矛盾之情形，依前揭說明，該項傳聞供述並
    無刑事訴訟法第159 條之2 適用之餘地，應認不具有證據能
    力，核先敘明。
二、卷附之高雄市立旗津醫院（委託阮綜合醫療社團法人阮綜合
    醫院經營）檢驗報告單1 紙，有證據能力；刑法第185 條之
    3 案件測試觀察紀錄表、高雄市政府警察局舉發違反道路交
    通管理事件通知單、道路交通事故現場圖、道路交通事故調
    查報告表 (一)、 (二)各1 份，亦有證據能力：按刑事訴訟
    法第159 條之4 規定：除前三條之情形外，下列文書亦得作
    為證據：一、除顯有不可信之情況外，公務員職務上製作之
    紀錄文書、證明文書。二、除顯有不可信之情況外，從事業
    務之人於業務上或通常業務過程所須製作之紀錄文書、證明
    文書。三、除前二款之情形外，其他於可信之特別情況下所
    製作之文書。經查：
  (一)卷附長庚醫院臨床病理檢驗報告單（參警卷第10頁），係被
    告於上開時、地車禍後，經送往長庚醫院高雄分院急診，因
    被告表現上似有飲酒可能，經由該院抽血檢驗，已如前述，
    則上開高雄市立旗津醫院出具之檢驗報告單係該院從事業務
    之人於業務上或通常業務過程所須製作之證明文書，且無顯
    不可信之情況，依上開之規定，該高雄市立旗津醫院檢驗報
    告單，自具有證據能力。
  (二)卷附刑法第185 條之3 案件測試觀察紀錄表、高雄市政府警
    察局舉發違反道路交通管理事件通知單、道路交通事故現場
    圖、道路交通事故調查報告表 (一)、 (二)各1 份，（參警
    卷第11-15 頁），均為警員於取締酒後駕車之違規行為或犯
    罪行為，及處理交通事故時本於其職務所製作之紀錄文書或
    證明文書，且無顯不可信之情況，故依上開之規定，自應具
    有證據能力。
三、卷附之現場照片12張（參警卷第16-21 頁），均係由照相機
    本於機械作用所拍攝，非屬供述證據，並無傳聞法則之適用
    ，且與犯罪之待證事實有關連性，自有證據能力。
貳、實體部分：
一、訊據上訴人即被告丙○○固坦承有於上開時間飲用酒類之情
    形，惟矢口否認有何酒後駕車之犯行，並辯稱：我於事發當
    天原本坐在告訴人丁○○的檳榔攤喝酒，喝了將近1 個小時
    ，機車就放在旁邊，告訴人的父親跟我說機車不可以放在那
    裡，叫我牽到旁邊去，當時要站起來牽機車，我沒有發動該
    機車，鑰匙還在我口袋，後來機車就往前撞，撞到桌子及椅
    子，桌子及椅子又沒有壞，我並沒有酒後駕車的行為；又相
    照片是警到現場後亂拍的，是警員到現場之後有隨便搬動現
    場才照的等語（參本院卷第21-22 頁、第42頁）。
二、經查：
  (一)查本件被告於上揭時、地，因其所騎乘車牌號碼NXV-049 號
    重型機車（為丙○○之妻鄒立華所有，參車籍查詢資料1 份
    ，警卷第26頁），撞倒告訴人丁○○設於高雄市旗津區○○○路207 巷17號檳榔攤內之桌、椅等物，經告訴人丁○○向
    警方報案，經鼓山分局中洲派出所員警前往處理，嗣被告經
    送往高雄市立旗津醫院（委託阮綜合醫療社團法人阮綜合醫
    院經營），經實施抽血檢測，測得其血液酒精濃度達207MG/
    DL，換算成呼氣酒精濃度1.035MG/L 等情，業經被告供承不
    諱，並經證人即告訴人丁○○、現場處理警員乙○○分別於
    本院審理中證述明確（詳後述），復有卷附之高雄市立旗津
    醫院（委託阮綜合醫療社團法人阮綜合醫院經營）檢驗報告
    單、刑法第185 條之3 案件測試觀察紀錄表、高雄市政府警
    察局舉發違反道路交通管理事件通知單、道路交通事故現場
    圖、道路交通事故調查報告表 (一)、(二)各1份、及現場照
    片12張在卷可供憑參，堪以認定。
  (二)被告丙○○雖以前詞置辯，然證人即告訴人丁○○於本院審
    理時到庭結證稱：98年2 月22日下午5 時50幾分時，我人在
    檳榔攤那裡坐，我在顧檳榔攤，有壹台機車撞到我們的桌子
    、椅子，我不知道要怎麼處理，所以我就報警。該機車就是
    從馬路橫的衝進來，撞的亂七八糟，機車是有發動的狀態。
    機車是連人一起撞到我店裡。當時人是騎在機車上面的。那
    個人就是被告丙○○他撞進來的時候，我有看到。他車子撞
    進來後，人倒在地上，機車也倒地，人就在機車附近，人與
    機車大約相距一公尺左右。我怕他人不知道有沒有怎麼樣，
    所以我就報警了。…我報警後，警察到現場的時候，我有在
    現場。現場的桌子、椅子都沒有人移動，都維持原狀。…98
    年2 月22日事發當天在事發當時被告並沒有在我的檳榔攤那
    裡喝酒，那天在98年2 月22日下午4 時30分左右到當天五點
    多左右，被告沒有在我店裡面喝酒，確定沒有。…他那天真
    的沒有在我那裡喝酒，所以我確定被告他是從外面騎機車撞
    到我檳榔攤裡面來的。在我們家相隔二、三間房子之遠，還
    有一家檳榔攤，至於他那天有無在那家檳榔攤喝酒，我不知
    道，我那天在顧檳榔攤，我沒有看。當天被告從馬路撞進來
    檳榔攤時，他撞進來我才看到，我可以肯定他當時有騎那台
    車等語綦詳（參本院卷第33-34 頁）。足證，被告丙○○當
    天係在別處喝酒之後，始騎乘上開機車於行經告訴人丁○○
    所經營之檳榔攤時，因失控而撞入該檳榔攤內，以致將該檳
    榔攤內之桌、椅撞倒。故被告丙○○辯稱：伊係在該檳榔攤
    內飲酒、伊只是將機車牽往旁邊停放，並未發動該機車，更
    未酒後騎乘該機車等語，俱與事實不符，委難採信。
  (三)證人即現場處理警員乙○○於本院審理時證述：當時我們是
    接到通報，我是備勤，我就趕到現場，報案人丁○○就衝過
    來告訴我說，丙○○騎機車撞到他們的檳榔攤，我當時是沒
    有看到丙○○，只看到機車倒在地上，過了不久丙○○就從
    隔壁過來要跟丁○○打架，是丙○○要先動手，我就叫支援
    過來，後來警網過來，就把丙○○帶回派出所。我看到機車
    倒在地上，機車那時候引擎有無發動，我沒有印象，因為我
    到的時候，當時報案人就衝過來找我，所以我沒有注意到機
    車。要把人帶回去的時候，我們現場有照相，印象中機車有
    無發動我不知道，因為當時很亂，我也不記得是不是我照相
    的。我到現場時，桌子、椅子就撞的全部都倒下來。我在現
    場有遇到被告丙○○，但是第一時間沒有接觸，是報案人在
    跟我們講話的時候，丙○○就從旁邊過來，要打報案人。被
    告丙○○他那時候酒意很濃，說什麼他常去他那裡，怎麼會
    報案等語，據我瞭解，被告與報案人應該是認識的。我去現
    場的時候，被告好像臉部有流血，被告不願意酒測，我們就
    把他送到旗津醫院，然後有抽血檢測。我沒有叫證人丁○○
    要怎麼講。當場我是沒有聽到被告有承認有騎車，都是報案
    人講的。被告剛才所講說丁○○他們開賭場，警察都不管，
    不去抓，攏要害他，找他的麻煩，說我在外面還叫證人丁○○講說要說是被告丙○○騎的，否則證人會有事情等語，均
    不是事實，當天除了他們，還有被害人的家屬，但當時很亂
    ，只有我一個人在場，後來警力有支援過來等語明確（參本
    院卷第35-36 頁）。堪信，當天警方到達現場後並未有隨便
    搬動現場之行為，更未有於破壞現場原狀之後始行採證之行
    為，且證人乙○○身為執法之公務員，與被告丙○○及告訴
    人丁○○均非親非故，亦無仇怨，衡情亦不致於教唆告訴人
    丁○○要如何為不利於被告之證述。準此，被告前開所辯，
    應屬臨訟卸責之言，實屬無稽。
  (三)綜上所述，被告所辯各情，無非卸責之詞，不足採信。本件
    事證明確，被告之犯行，堪以認定。
三、論罪科刑
    核被告所為，係犯刑法第185 條之3 之不能安全駕駛動力交
    通工具罪。原審以被告罪證明確，並審酌被告有上開事實欄
    所載前科紀錄，有臺灣高等法院被告前案紀錄表1 份在卷可
    查，其於受有期徒刑執行完畢後，5 年以內故意再犯本件有
    期徒刑以上之罪，為累犯，應依法加重其刑。復審酌被告前
    因違背安全駕駛案件，經本院以97年度交簡字第20號判處有
    期徒刑3 月確定，甫於民國97年8 月4 日易科罰金執行完畢
    ，竟不知悔改警惕，仍再犯本件違背安全駕駛罪，顯見其法
    治觀念淡薄，且無視於自己之安全，並對其他參與道路交通
    之不特定人之生命、身體及財產之安全亦生危害，實屬不該
    ，且其犯後否認犯罪，毫無悔意，暨其犯罪動機、目的及造
    成之危險等一切情狀，依刑事訴訟法第449 條第1 項前段、
    第3 項、第454 條第2 項，刑法第185 條之3 、第47條第1
    項、第41條第1 項，刑法施行法第1 條之1 規定，量處有期
    徒刑4 月，並諭知以每日1 千元為易科罰金之折算標準，經
    核其認事用法並無違誤，其量刑亦屬妥適。上訴人上訴意旨
    否認犯罪，指摘原判決不當，為無理由，應予駁回。
據上論斷，應依刑事訴訟法第455 條之1 第1 項、第3 項、第
368 條、第364條，判決如主文。
本案經檢察官甲○○到庭執行職務。
中    華    民    國    98    年    8    月    31    日
                  交通法庭  審判長法  官  洪碩垣
                                  法  官  葉文博
                                  法  官  張  震
以上正本證明與原本無異。
不得上訴。
中    華    民    國    98    年    8     月    31    日
                                  書記官  鄒秀珍
附錄本判決論罪之法條全文
修正前刑法第185條之3
服用毒品、麻醉藥品、酒類或其他相類之物，不能安全駕駛動力
交通工具而駕駛者，處一年以下有期徒刑、拘役或三萬元以下罰


司法院資訊處製作；財團法人民間司法改革基金會備份。
